【裁判字號】    98,上訴,1574
【裁判日期】    981224
【裁判案由】    違反毒品危害防制條例
【裁判全文】
臺灣高等法院高雄分院刑事判決        98年度上訴字第1574號
上  訴  人  臺灣高雄地方法院檢察署檢察官
上  訴  人
即  被  告  甲○○
上列上訴人等因被告違反毒品危害防制條例案件，不服臺灣高雄
地方法院98年度審訴字第3559號中華民國98年10月13日第一審判
決（起訴案號：臺灣高雄地方法院檢察署98年度毒偵字第4706號
），提起上訴，本院判決如下：
    主  文
上訴駁回。
    事  實
一、甲○○前因施用毒品案件，經臺灣高雄地方法院以民國（下
    同）95年度毒聲字第1781號裁定送觀察勒戒後，認有繼續施
    用毒品傾向，再經同院以96年度毒聲字第169 號裁定令入戒
    治處所施以強制戒治，於96年12月5 日停止戒治執行完畢釋
    放，並經臺灣高雄地方法院檢察署檢察官於96年12月13日以
    96年戒毒偵字第429 號不起訴處分確定。猶不知戒絕毒癮，
    明知海洛因係毒品危害防制條例第2 條第2 項第1 款所明定
    之第一級毒品，不得持有、施用，竟於上開強制戒治執行完
    畢釋放後5 年內，復基於施用第一級毒品海洛因之犯意，於
    98年7 月29日上午10時30分許，在其位於高雄縣彌陀鄉○○
    路2 巷3 號住處內，以將海洛因摻水後，置入針筒注射手臂
    血管之方式，施用海洛因1 次。嗣於98年7 月30日上午11時
    40分許，在高雄縣永安鄉維新村光明10巷與保安路交岔路口
    ，經警對其所駕駛車號LK-0175 號自小客車盤查，當場在駕
    駛座後方踏墊上目視發現毒品，乃扣得第一級毒品海洛因1
    包（驗前淨重0.048 公克，驗後淨重0.038 公克。原審主文
    欄筆誤為0.03公克8 ，應予更正；理由欄之記載則無誤），
    經徵得其同意採集尿液送驗，檢驗結果呈嗎啡陽性反應，而
    知悉上情。
二、案經高雄縣政府警察局岡山分局報告臺灣高雄地方法院檢察
    署檢察官偵查起訴。
    理  由
一、上開事實，業據上訴人即被告甲○○於警詢、檢察官偵查中
    、原審及本院審理時坦承不諱（見警卷第3 頁、偵卷第6 頁
    、原審卷第22、30頁、本院卷第24頁）。且經警採集其尿液
    送台灣檢驗科技股份有限公司檢驗結果，被告尿液呈嗎啡陽
    性反應，有高雄縣政府警察局岡山分局永安分駐所偵辦毒品
    案件嫌犯尿液採證檢驗對照表、檢體監管記錄表、尿液採驗
    同意書、台灣檢驗科技股份有限公司濫用藥物尿液檢驗報告
    可稽（見警卷第15至17頁、偵卷第8 頁）；並有扣案之白色
    粉末1 包（驗前淨重0.048 公克，驗後淨重0.038 公克），
    經送驗後，確係第一級毒品海洛因，有高雄市立凱旋醫院濫
    用藥物成品檢驗鑑定書在卷可憑，足證被告之自白與事實相
    符。又被告前因施用毒品案件，經臺灣高雄地方法院以95年
    度毒聲字第1781號裁定送觀察勒戒後，認有繼續施用毒品傾
    向，再經同院以96年度毒聲字第169 號裁定令入戒治處所施
    以強制戒治，於96年12月5 日停止戒治執行完畢釋放，並經
    臺灣高雄地方法院檢察署檢察官於96年12月13日以96年度戒
    毒偵字第429 號不起訴處分確定之事實，有被告前案紀錄表
    在卷可憑。是被告於上開強制戒治執行完畢釋放後5 年內，
    再犯本罪，應依法論科。從而，本案事證明確，被告犯行堪
    予認定。
二、核被告所為，係犯毒品危害防制條例第10條第1 項之施用第
    一級毒品罪。被告持有第一級毒品之行為，為其施用之高度
    行為所吸收，不另論罪。
三、原審以被告罪證明確，適用毒品危害防制條例第10條第1 項
    、第18條第1 項前段規定，審酌被告前經強制戒治釋放執行
    完畢，猶不思戒除毒癮，顯見其並無堅定戒癮之意志，惟念
    其行為尚未危害他人及其犯後能坦承犯行等一切情狀，量處
    有期徒刑7 月，並以檢察官求處有期徒刑1 年，略嫌過重。
    另以扣案之第一級毒品海洛因1 包（驗後淨重0.038 公克，
    其包裝袋因沾有海洛因殘渣，應一併視為毒品），依毒品危
    害防制條例第18條第1 項前段規定，諭知沒收銷燬；至海洛
    因送驗所致之耗損，因已滅失，毋庸諭知沒收銷燬。原審認
    事用法核無違誤，量刑亦稱妥當。(一)被告上訴意旨以其已接
    受美沙冬之治療，且要照顧家中80多歲之老父及精神障礙之
    姊姊，請從輕量刑；(二)檢察官上訴意旨以被告於警詢中供稱
    扣案之第一級毒品海洛因，係於遭查獲當日即98年7 月30日
    上午10時許，在高雄縣梓官鄉○○路上，向綽號「阿強」之
    男子購得等情，參以被告於警詢、偵查及原審審理亦均坦承
    其施用第一級毒品之時間係查獲日之前一日，即98年7 月29
    日上午10時30分，足認被告係施用毒品之後，另行起意購買
    並持有毒品，尚未及施用即為警查獲，則其持有扣案毒品之
    行為，應非其所犯本件施用毒品之行為可得吸收，應予分論
    併罰等語。惟查，起訴事實並未如此認定；且查，被告雖於
    警詢供稱扣案之第一級毒品海洛因，係於遭查獲當日即98年
    7 月30日上午10時許，在高雄縣梓官鄉○○路上，向綽號「
    阿強」之男子購得云云，但並無其他佐據足以證明其自白屬
    實，已難僅憑其於警詢之自白遽認被告本案施用毒品海洛因
    後，再於98年7 月30日才購買扣案之毒品；況被告於本院審
    理時辯稱：我98年7 月29日買了1 千元回來之後，我不可能
    1 次拿回來就1 次注射完，所以我留了一點點，隔天要注射
    ，還沒有注射就被抓等情，更難僅憑其於警詢之自白而為不
    利於被告之認定。綜上所述，檢察官及被告之上訴均無理由
    ，應予駁回。
據上論斷，應依刑事訴訟法第368 條，判決如主文。
本案經檢察官陳宗吟到庭執行職務。
中    華    民    國    98    年    12    月    24    日
              刑事第六庭    審判長法  官  王憲義
                                  法  官  簡志瑩
                                  法  官  邱永貴
以上正本證明與原本無異。
如不服本判決應於收受本判決後10日內向本院提出上訴書狀，其
未敘述上訴理由者，並得於提起上訴後10日內向本院補提理由書
狀（均須按他造當事人之人數附繕本）「切勿逕送上級法院」。
中    華    民    國    98    年    12    月    24    日
                                  書記官  鄭翠芬
附錄本判決論罪科刑法條：
毒品危害防制條例第10條第1 項：
施用第一級毒品者，處6 月以上5 年以下有期徒刑。


司法院資訊處製作；財團法人民間司法改革基金會備份。
